【裁判字號】    92,中簡上,231
【裁判日期】    920908
【裁判案由】    違反商標法
【裁判全文】
臺灣臺中地方法院刑事判決                      九十二年度中簡上字第二三一號
    上  訴  人  丙○○
    即  被  告
右上訴人因違反商標法案件，不服臺灣臺中地方法院臺中簡易庭九十二年度中簡字第
八六一號中華民國九十二年四月十七日第一審簡易判決（聲請案號：臺灣臺中地方法
院檢察署九十二年度偵字第五五六九、六五七九號），提起上訴，本院管轄之第二審
合議庭判決如左：
    主  文
上訴駁回。
    事  實
一、丙○○明知如附件一及附件二所示之「ＲＯＬＥＸ」及「ＯＭＥＧＡ」商標名稱
    及圖樣，已分別由瑞士勞力士錶廠及瑞士商亞米茄股份有限公司向我國經濟部智
    慧財產局申請註冊取得商標專用權，並經授權指定使用於各該附件之「商品名稱
    」欄所示之物品，且現均仍在專用期間內，竟未經取得許可或授權，基於販賣仿
    冒商標商品以營利之犯意，於九十二年三月五日上午九時許，在臺中市○○路與
    復興路轉角處市場內其所設攤販賣情趣用品之攤位處，以其所有價值為新臺幣（
    下同）一千五百元之情趣商品為代價，向姓名不詳之成年男子販入仿冒如附件一
    及二所示之商標名稱及圖樣之仿冒手錶各一支，並於同年月八日上午八時許起，
    在上址其所設之攤位上陳列上開仿冒手錶二支，供不特定客人選購，其預定出售
    仿冒「ＲＯＬＥＸ」手錶之價格約為一千五百元；預定出售「ＯＭＥＧＡ」手錶
    之價格為八百元至一千元間。嗣於九十二年三月八日十二時許，為警於上址當場
    查獲，並扣得仿冒上開商標之手錶二支。
二、案經瑞士勞力士錶廠及瑞士商亞米茄股份有限公司委由共同告訴代理人丁○○訴
    由臺中市警察局報告臺灣臺中地方法院檢察署檢察官偵查聲請以簡易判決處刑。
    理  由
一、訊據被告丙○○固對其於右揭時地以其所有價值為一千五百元之情趣商品為代價
    ，向姓名不詳之成年男子販入扣案之二支仿冒手錶，並在上址攤位上陳列供不特
    定客人選購營利之事實坦承不諱，惟矢口否認有何違反商標法犯行，辯稱：伊並
    不知該二支手錶係仿冒商標之手錶，亦不知販賣仿冒商標商品係違法行為云云。
    。經查：（一）被告於右揭時地以其所有價值為一千五百元之情趣商品為代價，
    向姓名不詳之成年男子，販入扣案之手錶二支，並自同年月八日上午八時許起，
    即在上址其所設之攤位上陳列上開仿冒手錶二支，供不特定客人選購，其預定出
    售仿冒「ＲＯＬＥＸ」手錶之價格約為一千五百元；預定出售「ＯＭＥＧＡ」手
    錶之價格為八百元至一千元間。嗣於九十二年三月八日十二時許，為警於上址當
    場查獲，並扣得上開手錶二支等情，業據被告於警詢、偵查及本院審理中供承在
    卷，核與證人即查獲本案之警員乙○○及甲○○於本院訊問時結證情節相符，已
    足認定。（二）如附件一、二所示之「ＲＯＬＥＸ」及「ＯＭＥＧＡ」商標名稱
    及圖樣，已分別由瑞士勞力士錶廠及瑞士商亞米茄股份有限公司向我國經濟部智
    慧財產局申請註冊取得商標專用權，並經授權指定使用於各該附件之「商品名稱
    」欄所示之物品，且現均仍在專用期間內等情，有商標圖形查詢影本二份在卷可
    稽。又扣案仿冒「ＲＯＬＥＸ」及「ＯＭＥＧＡ」之商標圖樣之手錶各一支，均
    係使用相同於他人註冊商標之仿冒品一節，亦經告訴代理人丁○○鑑定並於警詢
    中陳明在卷，並有卷附扣案仿冒手錶之鑑定聲明書、照片各一張及扣案之上開二
    支仿冒手錶可佐。再查，如附件一及二所示之「ＲＯＬＥＸ」及「ＯＭＥＧＡ」
    等商標之圖樣，除經我國經濟部智慧財產局申請註冊登記，受我國商標法保護外
    ，且為國際上及消費者等相關大眾所共知之商標，所販售之相關商品亦屬高價位
    商品，而被告竟以一千五百元顯不相當之低價購得該二支手錶，其辯稱不知該二
    支手錶係仿冒商品云云，已難採信。參以被告於警詢中直承：其係因生活困苦才
    販賣仿冒手錶等語、於警詢及偵審中均直承伊出售該二支手錶約有一千元之利潤
    等語；及被告經濟狀況既不佳，苟非其知悉該二支手錶均係仿冒知名品牌之商品
    ，其豈有率以一千五百元之代價，購入該二支手錶？再者，被告係以販售該二支
    手錶牟利為目的，則其對於其所販售之商品是否為消費者接受、暢銷與否，自會
    較一般消費者投注更高之注意力，是其對於販售之商品印有如附表所示之商標圖
    樣，乃知名品牌之仿品，豈有不知之理。從而，被告對於扣案之二支手錶，均係
    仿冒商品，本即知悉，且係基於轉賣圖利之意思而為販入一節，至臻明確，其辯
    稱不知該二支手錶係屬仿冒商品云云，顯係事後卸責之詞，尚難採信。且按不得
    因不知法律而免除刑事責任，刑法第十六條前段定有明文。被告對於使用相同或
    近似於他人服務標章，以致侵害他人服務標章專用權之行為，並不因被告不知法
    律之規定而得以免除其刑責，是以，被告辯稱不知法律規定云云，亦無從解免其
    應負之刑責。綜上所述，本案事證明確，被告犯行洵堪認定。
二、核被告丙○○所為，係犯商標法第六十三條之明知為仿冒商標商品而販賣罪。被
    告一次向上開姓名不詳之成年男子以一千五百元之代價同時同地購入上開二樣仿
    冒商品，同時侵害瑞士勞力士錶廠及瑞士商亞米茄股份有限公司之商標專用權，
    係屬以一行為，侵犯數法益，為想像競合犯，應依刑法第五十五條規定以一罪論
    。又被告意圖販賣而陳列仿冒商標商品之低度行為，已為其販賣仿冒商標商品之
    高度行為所吸收，不另論罪。再扣案之仿冒手錶二支，係被告違犯商標法第六十
    三條之罪所販賣之商品，應依同法第六十四條規定，沒收之。本案原審依刑事訴
    訟法第四百五十條第一項、第四百五十四條第二項，商標法第六十三條、第六十
    四條，刑法第十一條前段、第五十五條、第四十一條第一項前段、罰金罰鍰提高
    標準條例第二條，量處被告有期徒刑二月，並諭知易科罰金之折算標準，同時將
    扣案之仿冒手錶二支均宣告沒收，其認事用法並無違誤，量刑亦稱妥適，上訴人
    否認犯罪並以原審量刑過重為由提起上訴，並無可採，應予駁回。
三、查，被告行為後，商標法就相關罰責，雖於九十二年五月二十八日經修正公布，
    然修正新法之施行日期，係自公布日起六個月後施行（見該新法第九十四條規定
    ），是本件被告上開所為，於本院裁判時，該修正之新法既尚未施行生效，自仍
    應適用修正前之商標法以資裁判，附此敘明。
據上論斷，應依刑事訴訟法第四百五十五條之一第一項、第三項、第三百六十八條，
判決如主文。
中      華      民      國    九十二    年      九      月八      日
                              臺灣臺中地方法院刑事第三庭
                                審判長法  官    劉  錫  賢
                                      法  官    朱  光  國
                                      法  官    江  奇  峰
右正本證明與原本無異。
不得上訴。
                                      書記官
中      華      民      國    九十二    年      九      月      九      日
附錄論罪科刑法條
商標法第六十三條
明知為前條商品而販賣、意圖販賣而陳列、輸出或輸入者，處一年以下有期徒刑、拘
役或科或併科新臺幣五萬元以下罰金。


司法院資訊處製作；財團法人民間司法改革基金會備份。
